fr: Quincaillerie > Plomberie > Pièces et matériel de plomberie > Accessoires pour bidets et toilettes > Robinets et douchettes pour bidets: Robinets de bidets; Douchettes de bidets
hu: Hardver > Vízvezeték > Vízvezeték-szerelvény-hardver és -alkatrészek > WC- és bidékiegészítők > Bidé csaptelepek és permetezők: Bidé csaptelepek; Bidé permetezők
nb: Maskinvare > Rørlegging > Utstyr og deler for rørmontering > Toalett- og bidettilbehør > Bidetkraner og -armaturer: Bidetkraner; Bidetarmaturer
it: Articoli di ferramenta > Prodotti idraulici > Ferramenta per la riparazione di impianti idraulici > Accessori WC e bidet > Doccette igieniche e rubinetti per bidet: Rubinetti per bidet; Spruzzatori per bidet
pl: Sprzęt > Systemy hydrauliczne > Armatura wodociągowa i części > Akcesoria do toalet i bidetów > Kurki i dysze do bidetów: Kurki do bidetów; Dysze do bidetów
vi: Phần cứng > Đường ống > Bộ phận và phần cứng của thiết bị đường ống > Phụ kiện bồn cầu và bồn vệ sinh nữ > Vòi phun và vòi nước cho chậu rửa: Vòi nước cho chậu rửa; Vòi phun cho chậu rửa
ro-RO: Feronerie > Instalații sanitare > Accesorii de feronerie și piese pentru instalații sanitare > Accesorii pentru toaletă și bideu > Robinete și pulverizatoare pentru bideu: Robinete pentru bideu; Pulverizatoare pentru bideu
fi: Rakentaminen > Putkityöt > Putkien kiinnitys ja osat > WC- ja bideetarvikkeet > Bideehanat ja -suihkut: Bideehanat; Bideesuihkut
sk-SK: Náradie > Vodoinštalačné práce > Príslušenstvo a diely pre vodovodné armatúry > Príslušenstvo k toaletám a bidetom > Bidetové batérie a rozprašovače: Bidetové batérie; Bidetové rozprašovače
ru: Оборудование и технические изделия > Системы водоснабжения и водоотведения > Комплектующие и детали для сантехнического оборудования > Аксессуары для унитазов и биде > Смесители для биде и гигиенические души: Смесители для биде; Гигиенические души
sv: Metallprodukter > Rörmokeri > Vattenkransutrustning och -delar > Tillbehör till toaletter och bidéer > Bidékranar och -duschar: Bidékranar; Bidésprutor
da: Isenkram > Sanitet > Dele til sanitære installationer > Toilet og bidet – tilbehør > Vandhaner til bidet og bidetbrusere: Vandhaner til bidet; Bidetbrusere
de: Heimwerkerbedarf > Sanitär > Zubehör für sanitäre Anlagen > Toiletten- und Bidetzubehör > Bidet-Hähne & -Sprüher: Bidet-Armaturen; Bidet-Sprüheinrichtungen
pt-BR: Ferragens > Encanamento > Peças e ferragens para fixação de encanamento > Acessórios para vasos sanitários e bidês > Torneiras e chuveirinhos de bidê: Torneiras para bidê; Chuveiros para bidê
ja: DIY用品 > 水道設備 > 配管固定具・パーツ > トイレ・ビデ関連用品 > ビデ用ノズル・スプレー: ビデ用ノズル; ビデ用スプレー
nl: Bouwmaterialen > Loodgieterswerk > Onderdelen voor sanitair > Accessoires voor toilet en bidet > Bidetkranen en -sproeiers: Bidetkranen; Bidetsproeiers
zh-CN: 五金/硬件 > 管道 > 水管装置和部件 > 马桶与坐浴盆配件 > 坐浴盆水龙头和喷头: 坐浴盆水龙头; 坐浴盆喷头
hr-HR: Željezarija > Vodoinstalaterska oprema > Oprema i dijelovi za vodoinstalatersku opremu > Pribor za toalete i bidee > Slavine i tuševi za bide: Slavine za bide; Tuševi za bide
ko: 철물 > 배관 > 배관 시설 장비/부품 > 변기/비데 부대용품 > 비데 수전/스프레이: 비데 수전; 비데 스프레이
zh-TW: 硬體 > 管線 > 衛生器具和零件 > 馬桶和坐浴桶配件 > 浴廁水龍頭和沖洗器: 浴廁水龍頭; 浴廁沖洗器
cs: Kutilství a řemeslo > Vodoinstalace > Instalatérské potřeby a součástky > Záchody a bidety – příslušenství > Bidetové baterie a sprchy: Bidetové baterie; Bidetové sprchy
sl-SI: Gradbena oprema > Vodovod > Strojna oprema in deli za vodovodne napeljave > Dodatki za stranišča in bideje > Pipe in razpršilci za bide: Pipe za bide; Razpršilci za bide
el: Υλικά κατασκευών > Υδραυλικές εγκαταστάσεις > Εξαρτήματα & ανταλλακτικά υδραυλικών ειδών > Αξεσουάρ τουαλέτας & μπιντέ > Βρύσες & ψεκαστήρες μπιντέ: Βρύσες μπιντέ; Ψεκαστήρες μπιντέ
pt-PT: Equipamento > Canalização > Peças e equipamento de fixação de canalização > Acessórios de bidé e sanita > Pulverizadores e torneiras de bidé: Torneiras de bidé; Pulverizadores de bidé
es: Bricolaje > Fontanería > Piezas y herramientas para componentes de fontanería > Accesorios de baño y bidé > Grifos y pulverizadores para bidés: Grifos para bidés; Pulverizadores para bidés
en: Hardware > Plumbing > Plumbing Fixture Hardware & Parts > Toilet & Bidet Accessories > Bidet Faucets & Sprayers: Bidet Faucets; Bidet Sprayers
tr: Hırdavat > Sıhhi tesisat > Su Tahliye Teçhizatı ve Parçaları > Tuvalet ve Bide Aksesuarları > Taharet Muslukları ve Püskürtücüler: Taharet Muslukları; Taharet Püskürtücüleri
lt-LT: Techninė įranga > Santechnika > Santechnikos įranga ir dalys > Tualeto ir bidė priedai > Bidė maišytuvai ir purkštuvai: Bidė maišytuvai; Bidė purkštuvai
th: ฮาร์ดแวร์ > ระบบท่อประปา > ฮาร์ดแวร์และชิ้นส่วนสำหรับงานท่อ > อุปกรณ์ส้วมและโถชำระล้าง > ก๊อกน้ำและที่ฉีดสำหรับโถชำระล้าง: ก๊อกน้ำสำหรับโถชำระล้าง; ที่ฉีดสำหรับโถชำระล้าง
bg-BG: Железария > Водоснабдяване и канализация > Аксесоари и части за ВиК оборудване > Аксесоари за тоалетна и биде > Смесители и пръскачки за биде: Смесители за биде; Пръскачки за биде